【裁判字號】    92,訴,88
【裁判日期】    920522
【裁判案由】    返還消費借貸款
【裁判全文】
臺灣新竹地方法院民事判決  九十二年度訴字第八八號
    原      告  第一商業銀行股份有限公司東門分行
    法定代理人  甲○○
    訴訟代理人  乙○○
    被      告  丁○○
    被      告  丙○○
右當事人間請求返還消費借貸款事件，本院判決如左：
    主    文
被告應連帶給付原告新臺幣參佰貳拾陸萬陸仟肆佰柒拾參元，及自民國九十一年三月
十五日起至清償日止，按年息百分之九點六計算之利息，暨按上開利率百分之二十計
算之違約金。
原告其餘之訴駁回。
訴訟費用由被告連帶負擔。
    事    實
甲、原告方面：
  一、聲明：如主文所示。
  二、陳述：
    （一）被告丁○○於民國八十七年七月十日邀同被告丙○○為連帶保證人，向原
          告借得新台幣（下同）七百萬元，然被告丁○○自八十九年三月四日後，
          即未依約繳納利息，迭經催討無效，上開債務應視為全部到期。原告旋聲
          請拍賣擔保物，經將拍定所獲償之金額及被告丁○○帳戶內之存款抵銷其
          所積欠之上開債務後，目前尚欠本金三百二十六萬六千四百七十三元及自
          九十一年三月十四日起至清償日止，按年息百分之九點六計算之利息，暨
          按上開利率百分之二十計算之違約金。
    （二）對被告抗辯之陳述：被告丙○○設於原告之東台北分行00000000
          000號帳號內之金額計二萬七千八百零八元，及其設於原告之雙和分行
          00000000000帳號內之金額五千九百十七元，已於被告為另案
          債務人即群霖資訊股份有限公司任連帶保證人之債務中抵扣，與本案無關
          。
  三、證據：提出借款契約、撥款申請書兼借款憑證、本院民事執行處通知函文、本
      院民事執行處強制金額計算書分配表、收入傳票、他項預放款帳表各一件、抵
      銷函文及帳戶明細二份、支出傳票三紙為證。
乙、被告方面：
  一、被告丁○○方面：被告未於言詞辯論期日到場，亦未提出書狀作何聲明或陳述
      。
  二、被告丙○○方面：對原告所提出之借據、撥款申請書兼借款憑證及強制金額計
      算書分配表均無意見，但八十九年左右，其在原告銀行所設薪資轉帳帳戶內有
      一筆二萬七千元之款項遭原告扣押，其在原告銀行所開設另一帳戶內有一、二
      千元亦遭原告扣押，此部分之金額，原告於本件請求時應予扣除等語，資為抗
      辯。
丙、本院依職權調閱本院八十九年度執字第六二六六號民事執行卷宗。
    理    由
壹、程序方面：
  一、本件被告經合法通知，均未於言詞辯論期日到場，核無民事訴訟法第三百八十
      六條所列各款情形，爰依原告之聲請，由其一造辯論而為判決。
  二、按共同訴訟之被告數人，其住所不在一法院管轄區域內者，各該住所地之法院
      俱有管轄權。但依第四條至前條規定有共同管轄法院者，由該法院管轄。民事
      訴訟法第二十條定有明文。查本件被告丙○○住所係在台北縣永和市，並非本
      院管轄區域內，然被告丁○○之住所係在新竹市○○街四十八號，有戶籍謄本
      一份在卷可稽，其住所係在本院轄區，是依上開規定，本院就本件訴訟應有管
      轄權，合先敘明。
貳、得心證之理由
  一、被告丁○○於民國八十七年七月十日邀同被告丙○○為連帶保證人，向原告借
      得七百萬元，然被告丁○○自八十九年三月四日後，即未依約繳納利息，迭經
      催討無效，上開債務應視為全部到期。原告旋聲請拍賣擔保物，經將拍定所獲
      償之金額及被告丁○○存款內之金額抵銷其所積欠之上開債務後，目前尚欠本
      金三百二十六萬六千四百七十三元及自九十一年三月十四日起至清償日止，按
      年息百分之九點六計算之利息，暨按上開利率百分之二十計算之違約金。為此
      ，爰依法訴請被告連帶給付如主文所示之金額、利息及違約金等情。
  二、被告丁○○則未於言詞辯論期日到場，亦未提出書狀作何聲明或陳述；被告丙
      ○○則以八十九年左右，其在原告銀行所設薪資轉帳帳戶內有一筆二萬七千元
      之款項遭原告扣押，其在原告銀行所開設另一帳戶內有一、二千元亦遭原告扣
      押，此部分之金額，原告於本件請求時應予扣除等語，資為抗辯。
  三、原告主張被告丁○○向其借款，由被告丙○○任借款之連帶保證人，而迄未清
      償借款之事實，業據其提出借款契約、撥款申請書兼借款憑證、本院民事執行
      處通知函文、本院民事執行處強制金額計算書分配表各一份為證，並經本院依
      職權調閱本院八十九年度執字第六二六六號民事執行卷宗，核閱無訛，復為被
      告丙○○所不爭執，而被告丁○○迄未到場爭執，亦未提出任何有利於己之聲
      明、陳述及證據資料，以供本院審酌，自堪信原告之主張為真實。至被告丙○
      ○雖以上開情詞置辯，然查被告丙○○帳戶內之款項雖係由原告抵扣，惟此乃
      抵扣被告丙○○另任訴外人群霖資訊股份有限公司連帶保證人之債務，與本件
      要屬無關等情，亦據原告提出收入傳票、他項預放款帳表各一件、抵銷函文及
      帳戶明細二份、支出傳票三紙為證，被告丙○○亦未於最後言詞辯論期日到場
      爭執上開事證，是其上開所辯，自不足採，而無法佐為有利於被告之論據。
  四、按借用人應於約定期限內，返還與借用物種類、品質、數量相同之物。又稱保
      證者，謂當事人約定，一方於他方之債務人不履行債務時，由其代負履行責任
      之契約；保證債務，除契約另有訂定外，包含主債務之利息、違約金、損害賠
      償及其他從屬於主債務之負擔。民法第四百七十八條第一項前段、第七百三十
      九條、第七百四十條分別定有明文。再所謂連帶保證，係指保證人與主債務人
      負同一債務，對於債權人各負全部給付之責任者而言，此就民法第二百七十二
      條第一項規定連帶債務之文義參照觀之甚明。是被告丙○○既為本件借款之連
      帶保證人，揆諸上揭說明，其對本件借款債務，自應與借款人即被告丁○○負
      全部之清償責任。另觀諸原告所提出之強制執行金額計算書分配表，其就本件
      借款之利息，於聲請拍賣被告丁○○所提供做為借款擔保之不動產後，已受償
      至九十一年三月十四日止計算之利息，故原告所得請求之借款利息及違約金，
      自應以九十一年三月十五日起算，逾此部分之請求，即乏所據。
  五、從而，原告依消費借貸及連帶保證之法律關係訴請被告連帶給付三百二十六萬
      六千四百七十三元，及自九十一年三月十五日起至清償日止，按年息百分之九
      點六計算之利息，暨按上開利率百分之二十計算之違約金，洵屬有據，應予准
      許。超過部分之請求，為無理由，應予駁回。
  六、結論：本件原告之訴為一部有理由，一部無理由，依民事訴訟法第三百八十五
      條第一項前段、第八十五條第二項，判決如主文。
中      華      民      國    九十二    年      五      月     二十二   日
                                  臺灣新竹地方法院民事第一庭
~B法      官  王鳳儀
右為正本，係照原本作成。
如對本判決上訴，須於判決送達後廿日內向本院提出上訴狀。
~B法院書記官  王恬如
中      華      民      國    九十二    年      五      月     二十六   日


司法院資訊處製作；財團法人民間司法改革基金會備份。
